臺灣高等法院臺南分院民事裁定
110年度抗字第61號
抗  告  人  游三本  
相  對  人  徐正男  
上列當事人間聲請停止執行事件，抗告人對於中華民國110年2月
18日臺灣臺南地方法院110年度聲字第29號所為裁定提起抗告，
本院裁定如下： 
    主  文
原裁定廢棄。
相對人供擔保新臺幣78萬元後，原法院109年度司執字第93298號
給付票款強制執行事件之強制執行程序，於原法院110年度訴字
第268號債務人異議之訴等事件判決確定、和解或撤回前，應暫
予停止。
抗告費用新臺幣1,000元由相對人負擔。
    理  由
一、本件抗告意旨略以：抗告人原聲請強制執行債權金額為新臺
    幣（下同）100萬元（原法院109年度司執字第93298號給付
    票款強制執行事件，下稱系爭執行事件），嗣於相對人提起
    債務人異議之訴等前（原法院110年度訴字第268號），抗告
    人已具狀擴張聲請強制執行金額為300萬元，故系爭執行事
    件停止執行之擔保金應以300萬元為計算依據，並加計第三
    審審理期間，依此酌定相對人應提供擔保金，始為適法。惟
    原裁定僅以100萬元為執行金額計算案件審級及供擔保金額
    ，應有違誤。為此，請求廢棄原裁定等語。
二、按有回復原狀之聲請，或提起再審或異議之訴，或對於和解
    為繼續審判之請求，或提起宣告調解無效之訴，撤銷調解之
    訴，或對於許可強制執行之裁定提起抗告時，法院因必要情
    形，或依聲請定相當並確實之擔保，得為停止強制執行之裁
    定，強制執行法第18條第2項定有明文。又法院依強制執行
    法第18條第2項定擔保金額而准許停止強制執行之裁定者，
    該項擔保係備供債權人因停止執行所受損害之賠償，其數額
    應依標的停止執行後，債權人未能即時受償或利用該標的所
    受之損害額，或其因另供擔保強制執行所受之損害額定之，
    非以標的之價值或其債權額為依據。是在金錢給付之情形，
    債權人因停止執行可能遭受之損害，係指債權人因停止執行
    延後受償，未能即時利用該款項，所可能遭受之損害而言。
三、經查：
  ㈠抗告人持相對人於民國101年12月30日所簽發、票面金額850
    萬元、未載到期日、票據號碼TH0000000之本票1紙（下稱系
    爭本票），向臺灣屏東地方法院聲請准以102年度司票字第7
    32號裁定為強制執行確定後，嗣執該本票准予強制執行裁定
    及確定證明書為執行名義，向原法院聲請對相對人之財產，
    於100萬元及自102年11月10日起至清償日止，按年息百分之
    6計算之利息之債權範圍內為強制執行（即系爭執行事件）
    ，原法院民事執行處（下稱執行法院）依此於109年10月7日
    核發執行命令，禁止相對人移轉或處分所持有之鴻太國際股
    份有限公司255,000股份。相對人嗣於110年2月9日向原法院
    提起債務人異議之訴等之訴，並經原法院以110年度訴字第2
    68號審理中。另抗告人於110年2月8日向執行法院聲請擴張
    執行債權金額為300萬元及自102年11月10日起至清償日止，
    按年息百分之6計算之利息，並已依執行法院所命於110年3
    月2日補繳執行費16,000元完畢等情，已據本院依職權調取
    系爭執行事件及原法院110年度訴字第268號事件卷宗查明無
    誤，堪以認定。
　㈡相對人雖主張抗告人聲請擴張執行金額時，尚未補繳擴張執
    行金額之執行費，其聲請並非合法，故原裁定以抗告人原聲
    請執行債權金額為擔保金之酌定依據，並無違誤等語。然查
    ，抗告程序，依民事訴訟法第495條之1第1項規定，係準用
    民事訴訟法第三編第一章關於上訴審程序之第二審程序，而
    抗告法院於抗告程序，既得斟酌當事人提出之新事實及證據
    （民事訴訟法第495條之1第1項準用第447條第1項但書規定
    參照），據以認定事實而為裁定，則抗告法院自應以抗告裁
    定作成時之事實狀態為裁判基準時。準此，抗告人於110年2
    月8日於系爭執行事件強制執行程序進行中，向執行法院聲
    請擴張執行債權金額為300萬元及自102年11月10日起至清償
    日止，按年息百分之6計算之利息，且其亦已依執行法院所
    命於110年3月2日補繳執行費16,000元完畢，已如前述，則
    相對人聲請停止系爭執行事件之強制執行程序，自應以該事
    實狀態作為擔保金之酌定基礎。
  ㈢本院審酌相對人提起本案債務人異議之訴等事件，請求撤銷
    系爭執行事件之強制執行程序，依抗告人於系爭執行事件聲
    請強制執行債權額為300萬元，及自102年11月10日起至清償
    日止按年息百分之6計算之利息，足認抗告人因停止執行可
    能所受之損害，即為其無法運用該筆資金而發生相當於利息
    之損失，而該項損失之利率，依其債權性質，應以年息百分
    之6計算較為合理客觀。又相對人本案訴訟標的所有之利益
    （訴訟標的價額）為300萬元，已逾150萬元，係屬得上訴第
    三審之案件，依據司法院頒布之各級法院辦案期限實施要點
    規定，第一、二、三審通常程序審判案件之辦案期限原則上
    分別為1年4個月、2年、1年，合計4年4個月，則本案自起訴
    至第三審終結確定之期間可推定為4年4個月，據此預估抗告
    人因本件停止執行程序而未能即時受償，其所可能受之損害
    額應為78萬元【計算式：300萬元×6%×（4＋4/12）＝78萬元】
    。揆諸前揭規定及說明，爰酌定相對人應供擔保金額即為抗
    告人因停止強制執行可能遭受之上開損害金額78萬元。
四、綜上所述，原裁定未及審酌抗告人於系爭執行事件強制執行
    程序進行中，已合法向執行法院聲請擴張執行債權金額為30
    0萬元及自102年11月10日起至清償日止，按年息百分之6計
    算之利息，仍依原聲請執行債權金額100萬元本息而酌定停
    止執行之擔保金額，尚有未洽。抗告意旨指摘原裁定不當，
    聲明廢棄，為有理由，又供擔保為停止執行之條件，原裁定
    所命供擔保之金額既有不當，即屬無可維持，爰由本院將原
    裁定廢棄，裁定如主文第2項所示。
五、據上論結，本件抗告為有理由，爰裁定如主文。　　
中　　華　　民　　國　　110 　年　　4 　　月　　27　　日
                  民事第六庭    審判長法  官  吳上康
　　　　　　　　　
                                      法  官  王浦傑

                                      法  官  張季芬
上為正本係照原本作成。
本裁定除以適用法規顯有錯誤為理由外，不得再抗告。如提再抗
告，應於收受送達後十日內向本院提出再抗告狀（須附繕本），
並繳納再抗告費新臺幣一千元。
提起再抗告應委任律師或具有律師資格之人之委任狀；委任有律
師資格者，另應附具律師資格證書及釋明委任人與受任人有民事
訴訟法第466條之1第1項但書或第2項所定關係之釋明文書影本。
中　　華　　民　　國　　110 　年　　4 　　月　　27　　日

                                      書記官  郭馥萱
【附註】
民事訴訟法第495條之1第2項準用同法第466條之1第1、2項規定
：
⑴對於第二審判決上訴，上訴人應委任律師為訴訟代理人。但上
  訴人或其法定代理人具有律師資格者，不在此限。
⑵上訴人之配偶、三親等內之血親、二親等內之姻親，或上訴人
  為法人、中央或地方機關時，其所屬專任人員具有律師資格並
  經法院認為適當者，亦得為第三審訴訟代理人。
民事訴訟法第466條之2第1項：
上訴人無資力委任訴訟代理人者，得依訴訟救助之規定，聲請第
三審法院為之選任律師為其訴訟代理人。